【裁判字號】    92,交抗,126
【裁判日期】    921106
【裁判案由】    聲明異議
【裁判全文】
臺灣高等法院高雄分院刑事裁定                    九十二年度交抗字第一二六號
    抗  告  人
    即異議  人  甲○○
    代  理  人  姜豊田
右列抗告人因違反道路交通管理處罰條例案件，聲明異議，不服臺灣高雄地方法院中
華民國九十二年九月三十日裁定（九十二年度交聲字第三○一號），提起抗告，本院
裁定如左：
      主  文
抗告駁回。
      理  由
一、本件原審以：（一）按汽車駕駛人超車時未保持適當之間隔者，處新臺幣一千二
    百元以上二千四百元以下罰鍰；又汽車駕駛人，駕駛汽車違反道路交通安全規則
    ，因而肇事致人受傷者，吊扣其駕駛執照三個月至六個月，道路交通管理處罰條
    例第四十七條第一項第三款及第六十一條第三項分別定有明文。且汽車超車時，
    應於前車左側保持半公尺以上之間隔超過，道路交通安全規則第一百零一條第五
    款亦定有明文。（二）經查，本件異議人甲○○於民國九十一年十月三日七時四
    十三分許，駕駛車牌號碼ＭＲＱ—七四六號機車一部，至高雄市鼓山區○○○路
    三一三號前時，與被害人楊朝雄所駕駛車牌號碼ＺＫＰ—一四二號機車發生擦撞
    ，被害人因而人車倒地，並因此受有左腳踝、膝蓋、左手肘擦傷之事實，有道路
    交通事故調查報告表一紙、現場談話紀錄表二紙、舉發違反道路交通管理事件通
    知單及本案高雄市○○○○道路交通管理事件裁決書各一紙在卷可憑，異議人亦
    不否認其有前揭駕車肇事之事實，惟辯稱：伊當時駕駛機車行駛在被害人機車左
    後方，伊要超越時，被害人機車突然有一點往左偏，結果我機車右手把與被害人
    機車左手把發生擦撞，是被害人撞伊等語，惟查，被害人就本案案發過程，依現
    場談話紀錄表所載，係指稱：伊當時駕駛機車直行，靠左邊安全島，突然異議人
    駕駛機車從左邊過來，結果異議人機車右手把與伊機車左手把發生擦撞，伊倒地
    受傷等語，已明確指稱其並無騎機車往左偏之情事，況依道路交通事故調查報告
    表所繪製案發現場圖，被害人人車倒地後，其機車所形成刮地痕，距離安全島為
    零點七公尺，足見被害人所駕駛機車於案發當時，其車身距離左方安全島僅大約
    零點七公尺之距離，而異議人已自承伊係欲從左方超車，是扣除異議人所駕駛機
    車車寬零點七公尺（見道路交通事故調查報告表第三十九點所載）後，雙方機車
    之間幾乎已無安全距離，而異議人在幾乎已無安全間隔情形下，仍強行駕駛機車
    超越而肇事，其駕駛機車有違反上揭應保持半公尺以上之間隔超過之規定甚明，
    是異議人前揭辯解，與卷附所呈事證不符，不足為採，其有駕駛機車違反上揭應
    保持安全距離之規定，並因而肇事致人受傷之事實，應堪認定。從而，原處分機
    關援引道路交通管理處罰條例第四十七條第一項第三款及第六十一條第三項規定
    ，裁處異議人罰鍰新台幣二千四百元及吊扣駕駛執照六個月，並無不當。本件異
    議為無理由，駁回抗告人異議之聲明。
二、抗告人抗告意旨，仍執前詞，並以抗告人係於規定期間內聲請裁決書影本，應依
    自動到案之規定裁處最低罰云云，指摘原裁定不當。惟查原審裁定，並無不合。
    而原裁決機關是否依最低度之額度裁處，係原裁決機關裁量之範圍，並無過重之
    情形，亦無違反平等原則或比例原則之可言；更何況抗告人已依法聲明異議，亦
    無抗告人所稱自動到案受罰之可言，本件抗告為無理由，應予駁回。
據上論結，應依道路交通案件處理辦法第二十六條，刑事訴訟法第四百十二條，裁定
如主文。
中      華      民      國    九十二    年      十一      月      六    日
                              臺灣高等法院高雄分院刑事第九庭
                                  審判長法官  張明松
                                        法官  張盛喜
                                        法官  任森銓
右正本證明與原本無異。
不得再抗告。
                                  法院書記官  施耀程
中      華      民      國    九十二    年      十一      月      六    日


司法院資訊處製作；財團法人民間司法改革基金會備份。
